臺灣高雄地方法院民事判決
111年度雄小字第1459號
原      告  台灣奧的斯電梯股份有限公司

法定代理人  蔡依琪  
訴訟代理人  古培瑞  
被      告  百星公爵大廈管理委員會

法定代理人  李仕壯  



上列當事人間請求給付報酬事件，於民國111年8月18日言詞辯論
終結，本院判決如下：
    主      文
一、被告應給付原告新臺幣（下同）6萬元及自民國（下同）110
    年11月30日起至清償日止，按年息5％計算之利息。
二、訴訟費用1,000元由被告負擔。
三、本判決得假執行。
    事實及理由
一、原告之法定代理人原為何祖彥，嗣於111年4月間變更為蔡依
    琪，經其聲明承受訴訟，有民事聲請承受訴訟狀為憑（見本
    院卷第89-96頁），於法並無不合，應予准許。
二、原告主張：於108年8月間坐落於高雄市○○區○○路00號之百星
    公爵大廈（下稱系爭大樓）附設電梯因風災引起故障，原告
    為負責系爭大樓電梯保養之廠商，於108年8月26日原告為修
    繕系爭大樓電梯，而更換電梯主機之馬達線圈、驅動器等零
    件，經原告報價6萬元為被告所同意，原告並提出電梯收費
    維修單，經被告簽收確認，豈料，上開維修工作完成後，被
    告依約即應給付工程款項，詎屢經催討，被告遲不付款。為
    此，爰依承攬契約之法律關係提起本訴，並聲明：被告應給
    付原告6萬元及自起訴狀繕本送達翌日起至清償日止，按年
    息5％計算利息。
三、被告則以：原告雖主張系爭大樓電梯馬達之損壞原因為天災
    ，然系爭大樓電梯馬達所在地點，並無因風災淹水之情形，
    因此合理推斷系爭電梯馬達之損壞並非天災，而係原告負責
    保養系爭電梯馬達保養不當所致，依兩造所簽立之合約如非
    天災或不可抗力所造成之損壞應由原告負修理之責，不得向
    被告請求維修費用，且原告之修繕方式係直接以中古馬達更
    換而非更換新的馬達，未必有更換馬達線圈、驅動器等零件
    ，原告自不得僅依該電梯費用維修單即向被告請款等語置辯
    ，並聲明：原告之訴駁回。
四、得心證之理由：
㈠、按稱承攬者，謂當事人約定，一方為他方完成一定之工作，
    他方俟工作完成，給付報酬之契約；報酬應於工作交付時給
    付之，無須交付者，應於工作完成時給付之，民法第490條
    第1項、第505條第1項定有明文。
㈡、查原告主張被告於108年8月26日因系爭大樓電梯遭風災受損
    ，原告更換電梯主機馬達線圈，維修所需費用6萬元，上開
    工程已完成，被告則應給付維修費用6萬元等事實，業據其
    提出電梯收費維修單為證，且被告亦不爭執，上開維修單內
    所載確認人之核章為被告之人員所為（見本院卷第208頁）
    ，堪信為真實；至被告雖另以：懷疑系爭電梯之損壞係原告
    維修不當所致，非風災所致，且懷疑被告根本沒有更換馬達
    線圈云云，惟依原告所提出之電梯收費維修單所載：本人代
    表同意維修下工程，並支付修理所需費用，簽收人之欄位上
    有被告人員之簽名。為改善下述狀況，須實施本工程：電梯
    故障，經值班技師檢修為風災引起故障，項目：重換主機馬
    達線圈總價60,000，維修費用共計新臺幣陸萬元整。茲證明
    上項維修工程已完工無誤。完工日期108年8月26日，簽認人
    ，則記載百星公爵大樓收發專用章等語，有該電梯收費維修
    單在卷可稽（見本院卷第9頁），以此觀之，系爭電梯係因
    風災毀損，原告並已完成上開電梯維修工程，業經被告確認
    ，並於上開維修單簽章，足徵原告確已完成因風災受損之系
    爭電梯維修工程，揆諸上揭法律規定，原告請求被告給付承
    攬報酬，即屬有據，至被告於確認系爭工程完工後，嗣後猶
    執前詞置辯，自難認為可採。
㈡、從而，原告本於兩造間承攬契約之法律關係，請求被告給付6
    萬元及自支付命令送達翌日即110年11月30日起至清償日止
    ，按年息百分之5計算利息，為有理由，應予准許。
五、本件事證已臻明確，兩造其餘攻擊防禦方法及所提之證據，
    核與判決結果無影響，毋庸再予一一論述，附此敘明。
六、本件係就民事訴訟法第436條之8第1項適用小額程序所為被
    告部分敗訴之判決，依同法第436條之20規定，應依職權就
    原告勝訴部分宣告假執行，並依職權宣告免為假執行之擔保
    金額，另確定訴訟費用額為1,000 元（即如後附訴訟費用計
    算式）。
七、訴訟費用負擔之依據：民事訴訟法第78條。
中    華    民    國   111    年    9     月    13    日
                  高雄簡易庭  法      官  林綉君
以上正本係照原本作成。
民事訴訟法第436條之24第2項：對於本判決之上訴，非以違背法
令為理由，不得為之。
如對本判決上訴，須於判決送達後20日內向本院提出上訴狀，並
須表明原判決所違背之法令及其具體內容與依訴訟資料可認為原
判決有違背法令之具體事實之上訴理由。（均須按他造當事人之
人數附繕本）。
中    華    民    國   111    年    9     月    13    日
                              書  記  官  羅崔萍 
訴訟費用計算式：
裁判費         1,000元
合計           1,000元